臺灣臺中地方法院行政訴訟判決
111年度交字第62號
原      告  丘孝洋  

被      告  臺中市交通事件裁決處
                      設臺中市○○區○○○路00號
代  表  人  黃士哲    住同上
訴訟代理人  黃曉妍律師
上列當事人間交通裁決事件，原告不服被告民國111年2月14日中
市裁字第68-JC0000000號裁決書，提起行政訴訟，本院判決如下
：
    主  文
原告之訴駁回。
訴訟費用新臺幣參佰元由原告負擔。
    事實及理由
一、程序事項：
　　按行政訴訟法第237條之7規定，交通裁決事件之裁判，得不
    經言詞辯論為之。本件屬交通裁決事件，依兩造所述各節及
    卷內資料其事證已臻明確，本院認無經言詞辯論之必要，爰
    不經言詞辯論而為判決。
二、事實概要：
　　原告所有號牌BCS-9128號自小客車(下稱系爭車輛）於民國1
    10年10月18日14時48分許，行經南投縣仁愛鄉臺14甲線3.2
    公里處，因「經警以科學儀器測定違規車輛時速為48公里/
    小時，該路段最高限制為30公里/小時，超速18公里/小時」
    之違規行為，為南投縣政府警察局仁愛分局（下稱舉發機關
    ）員警認定該車違反道路交通管理處罰條例第40條之規定，
    逕行對車主即原告掣開第JC0000000號舉發違反道路交通管
    理事件通知單。原告未於到案期限檢具事證及應歸責人相關
    資料，向被告告知應歸責人，被告即依道路交通管理處罰條
    例第85條第4項規定，推定原告有過失，並依道路交通管理
    處罰條例第85條第1項後段「仍依本條例各該違反條款規定
    處罰」之規定，續於111年2月14日以中市裁字第68-JC00000
    00號裁決書（下稱原處分），依道路交通管理處罰條例第40
    條、第63條第1項第1款及「違反道路交通管理事件統一裁罰
    基準表」之規定，按期限內到案之基準，裁處原告第1階段
    罰鍰新臺幣（下同）1,600元並記違規點數1點。
三、原告主張略以：
　　原告於被拍照地點前100公尺至300公尺，並未發現任何測速
    取締標誌，而警方事後提供之圖片無法證明違規行為時點有
    設置移動式測速取締標誌。又警方使用手機及軟件拍攝之圖
    片，該設備是否經過國家校正程序及證明?且執法人員使用
    境外商家提供軟體，原告可合理懷疑，警方提供之擷圖有可
    能造假等語。並聲明：原處分撤銷。
四、被告答辯略以：
    該道路已於違規地點之上游212公尺設置「測速取締標誌」
    ，標誌未遭遮蔽。原告所附之照片僅能表示拍攝時間警方未
    「執行超速取締勤務」，無從證明違規行為當時之情形。又
    舉發機關檢附照片有明確顯示拍攝日期時間，該畫面場景、
    光影、色澤均屬正常而自然呈現，實難認有經修改、剪接或
    變造等人為後製之情事。被告自難逕為對原告有利之認定等
    語。並聲明：原告之訴駁回。
五、本院之判斷：
(一)按「汽車駕駛人，行車速度，超過規定之最高時速，或低於
    規定之最低時速，除有第43條第1項第2款情形外，處新臺幣
    1千2百元以上2千4百元以下罰鍰。」、「汽車駕駛人有下列
    各款所列條款之一者，除依原條款處罰鍰外，並予記點：一
    、有……第40條……情形之一者，各記違規點數1點。」道路交
    通管理處罰條例第40條、第63條第1項第1款定有明文。次按
    「（第1項）汽車駕駛人之行為有下列情形之一，當場不能
    或不宜攔截製單舉發者，得逕行舉發：七、經以科學儀器取
    得證據資料證明其行為違規。（第2項）前項第7款之科學儀
    器應採固定式，並定期於網站公布其設置地點。但汽車駕駛
    人之行為屬下列情形之一者，不在此限：九、行車速度超過
    規定之最高速限或低於規定之最低速限。（第3項）對於前
    項第9款之違規行為，採用固定或非固定式科學儀器取得證
    據資料證明者，於一般道路應於1百公尺至3百公尺間，於高
    速公路、快速公路應於3百公尺至1千公尺間，明顯標示之；
    其定點當場攔截製單舉發者，亦同。」，道路交通管理處罰
    條例第7條之2第1項第7款、第2項第9款、第3項亦有明定。
(二)依本件超速違規之測速採證相片（見本院卷第85頁上方）所
    示，日期：10/18/2021、時間：14：48：38、地點：仁愛鄉
    台14甲線3.2公里、速限：30公里/小時（車頭方向）、速度
    ：48公里/小時、測距：71.2公尺、機器序號：TC003860、
    證號：M0GB0000000，且經檢視受測車輛即為系爭車輛（車
    牌號碼為000-0000號）無誤。又本件舉發超速違規之雷射測
    速儀（廠牌為LTI、器號：TC003860、檢定合格單號碼為M0G
    B0000000）業於110年06月16日檢定合格，有效期限至111年
    06月30日止。上開資料與測速採證相片所示：「合格證號：
    M0GB0000000、器號為主機：TC003860」互核相符，有經濟
    部標準檢驗局委託財團法人台灣商品檢測驗證中心核發雷射
    測速儀檢定合格證書（見本院卷第93頁反面頁）在卷可按。
    而雷射測速儀器已列為法定度量衡器之測速設備裝置，衡諸
    度量衡法第5條、度量衡器檢定檢查辦法第3條第1項第6款及
    第17條第1項之規定，與大眾有關之公務檢測儀器，既經由
    國家專責機關檢定合格後加以使用，自能昭得公信，是於本
    件舉發違規時（即110年10月18日），舉發機關所用之雷射
    測速儀尚在檢定合格有效期限內，其準確性及正確性應值信
    賴，故於上開時、地為此雷達測速儀器測得系爭車輛之行車
    速度為48km/hr之證據資料，當無違誤。
(三)原告雖主張警方事後提供之圖片無法證明違規行為時有設置
    移動式測速取締標誌云云，惟按舉發機關111年1月29日投仁
    警交字第1110000719號函復說明略以：「二、本案員警在雷
    射測速儀設置地點『執行超速取締勤務前』，於前方212公尺
    處有設置明顯標示之『警52』測速取締標誌及限速告示牌，並
    於執行勤務前即當場拍照存證，違規車輛距離雷射測速儀71
    .2公尺，亦即『警52』測速取締標誌告示牌至違規發生地(測
    照鎖定點)140.8公尺，符合道路交通管理處罰條例地7-2條
    第3項規定……。本分局於『執行超速取締勤務後』再將相關標
    誌移除，將其保管於霧社派出所內(非固定式)……四、檢送員
    警職務報告書1份及『警52』測速取締標誌告示牌佐證照片2張
    。」等語，及該函檢附之測速取締標誌告示牌採證照片、LI
    NE通訊軟體傳送照片擷圖（見本院卷第107頁、第117頁至反
    面頁）可知，拍攝時間為2021/10/18 14：40：14時已設置
    速限30及測速取締標誌之非固定式告示牌，用以警告駕駛人
    應依規定速限行駛及前方路段有測速取締執法，且該標誌之
    豎立位置明顯可見，亦無遭受樹木或他物遮蔽之情，足認舉
    發機關員警取締系爭車輛上開超速違規時，已符合前揭條文
    規定，於取締違規地點之前方140.8公尺處為明顯標示，已
    盡告知用路人依速限駕駛之作為義務，促請駕駛人為不得違
    規超速行駛之注意。又查，舉發機關除已將速限30及測速取
    締標誌之非固定式告示牌，以照片方式舉證外，更提出LINE
    通訊軟體傳送照片之擷圖，該擷圖上亦已標示傳送時間為20
    21年10月18日14：41，與採證照片所示之時間相近，足認舉
    發員警提出之採證照片時間並無違誤，應堪採信。足見被告
    已就本件擺設非固定式之告示牌已為相當證明，而原告就當
    日舉發機關確實未設置非固定式告示牌之事實，卻無提出任
    何之事證（例如：行車紀錄器畫面），亦無提出任何可供本
    院調查之證據，僅憑空質疑舉發機關提出之照片時間為造假
    ，本院自難對原告為有利之認定。是原告所執上開主張，自
    不足採。
(四)綜上所述，原告違規事證明確，被告依法所為原處分並無違
    誤，原告訴請撤銷，為無理由，應予駁回。
六、本件事證已臻明確，兩造其餘主張及陳述，經核於判決結果
    不生影響，爰不逐一論列，附此敘明。
七、本件第一審裁判費為300元，應由原告負擔，爰確定第一審
    訴訟費用額如主文第2項所示。
據上論結，本件原告之訴為無理由，依行政訴訟法第237條之7、
第98條第1項前段、第237條之8第1項，判決如主文。
中　　華　　民　　國　 111　　年　　8　　月　　 3　　日
　　　　　　　　　行政訴訟庭　法　官   吳俊螢
上為正本係照原本作成。
如不服本判決，應於送達後20日內，向本院提出上訴狀，其未表
明上訴理由者，應於提出上訴後20日內向本院補提理由書（均須
按他造人數附繕本）。上訴理由應表明關於原判決所違背之法令
及其具體內容，或依訴訟資料可認為原判決有違背法令之具體事
實。
中　　華　　民　　國　　111 　年　　8 　　月　　3 　　日
                              書記官   王素珍